【裁判字號】    97,聲,2787
【裁判日期】    971126
【裁判案由】    停止執行
【裁判全文】
臺灣臺中地方法院民事裁定              97年度聲字第2787號
聲  請  人  甲○○
上聲請人與相對人乙○○間第三人異議之訴事件，聲請本院民事
執行處96年度執字第898號給付票款強制執行事件停止執行，本
院裁定如下：
    主    文
聲請駁回。
聲請程序費用由聲請人負擔。
    理    由
一、聲請意旨略以：貴院96年度執字第898號強制執行事件，對
    於門牌號碼臺中縣后里鄉○○路78號之建物為強制執行，並
    預定於97年11月27日上午進行拍賣，然該建物並非執行債務
    人林秀月所有，其原始起造人為聲請人甲○○，所有權人亦
    為聲請人甲○○，依法有排除他人就該建物為強制執行之權
    利。聲請人前向貴院提起第三人異議之訴（97年度中簡字第
    4538號，經改分為97年度訴字第2937號），並聲請停止強制
    執行程序，經貴院以97年度中簡聲字第103號裁定准許，惟
    貴院該裁定所命供擔保之金額高達新台幣（下同）2,806,45
    5元，聲請人實無力負擔。而同一執行事件之同一執行標的
    ，第三人黃永河前亦曾提起第三人異議之訴並請求裁定停止
    執行，當時貴院裁定擔保之金額為40,233元（96年度中簡聲
    字第78號），為此再為聲請，請求降低供擔保之金額；再執
    行債權人乙○○之權利確屬不法，有臺灣高等法院臺中分院
    檢察署檢察官以公義角色提出之調查證據書、補充理由書可
    證，若系爭建物遭執行，勢難回復原狀，為保障聲請人之法
    律權益，爰提起本件之聲請等語。
二、經查：
  (一)「有回復原狀之聲請，或提起再審或異議之訴，或對於和解
    為繼續審判之請求，或提起宣告調解無效之訴、撤銷調解之
    訴，或對於第4條第1項第5款之裁定提起抗告時，法院因必
    要情形或依聲請定相當並確實之擔保，得為停止強制執行之
    裁定」，強制執行法第18條第2項定有明文，依上開法律之
    規定，法院是否為停止執行之裁定，自有裁量之權。聲請人
    此前即就同一執行事件，以同一事由聲請停止執行，經本院
    臺中簡易庭以97年度中簡聲字第103號號裁定准聲請人提供
    2,806,455元後，得停止強制在案，該裁定並於97年11月4日
    、11月6日分別送達聲請人及相對人，自有羈束力，不得任
    意變更，此業經本院調卷核閱明確。如該裁定所定供擔保之
    金額失當，應由聲請人循抗告程序以資救濟，雖停止執行之
    聲請並無訴訟事件一事不再理原則之適用，但聲請人既未對
    前開裁定聲明不服提起抗告，則盡可依該裁定所定之擔保金
    額提供擔保停止執行，而並無重覆取得停止執行裁定之法律
    上利益，本院認法院亦無次再裁定准供擔保停止執行之必要
    。
  (二)強制執行法第18條第1項規定強制執行程序開始後，除法律
    另有規定外，不停止執行，即在明示以不停止執行為原則；
    而同條第2項之所以例外規定得停止執行，係因回復原狀等
    訴訟如確定，據以強制執行之執行名義將失其效力，為避免
    債務人發生難以回復之損害，故受訴法院認有必要時，得裁
    定停止執行。第三人異議之訴之訴訟標的為第三人之異議權
    ，以第三人就執行標的物有足以排除強制執行程序之權利為
    前提，而非以執行債權人之權利合法為要件。在執行債權人
    無執行名義所表彰之實體法上權利之場合，則應由執行債務
    人依債務人異議之訴等法定方式排除執行名義之執行力（參
    照強制執行法第14條第1項、第2項），而非由第三人以第三
    人異議之訴主張。聲請人本件聲請為此主張，係顯無理由。
  (三)綜合前述，本件聲請人之聲請於法不合，應予駁回。
三、依強制執行法第44條民事訴訟法第95條、第78條，裁定如主
    文。
中    華    民    國    97    年    11    月    26    日
                  民事第四庭    法  官  王  銘
正本係照原本作成。
如不服本裁定應於送達後10日內向本院提出抗告狀，並繳納抗告
費新臺幣1,000元。
中    華    民    國    97    年    11    月    26    日
                                書記官  柳寶倫


司法院資訊處製作；財團法人民間司法改革基金會備份。
